【裁判字號】    99,審重訴,50
【裁判日期】    990126
【裁判案由】    損害賠償
【裁判全文】
臺灣臺北地方法院民事裁定            99年度審重訴字第50號
原      告  丁○○
被      告  丙○○
            己○○
            乙○○
            戊○○
            甲○○
上列當事人間請求損害賠償事件，本院裁定如下：
    主  文
本件移送臺灣板橋地方法院。
    理  由
一、按訴訟之全部或一部，法院認為無管轄權者，依原告聲請或
    依職權以裁定移送於其管轄法院，民事訴訟法第28條第1項
    定有明文。又訴訟，由被告住所地之法院管轄。另因契約涉
    訟者，如因侵權行為涉訟者，得由行為地之法院管轄。而共
    同訴訟之被告數人，其住所不在一法院管轄區域內者，各該
    住所在地之法院俱有管轄權。但依第4條至前條規定有共同
    管轄法院者，由該法院管轄，此於民事訴訟法第1條第1項、
    第15條第1項及第20條亦有明文。由此觀之，關於共同訴訟
    之普通審判籍，僅於無民事訴訟法第20條但書規定之特別審
    判籍適用餘地時，方有其適用，若有特別審判籍存在時，原
    告自應向該特別審判籍所在地之法院起訴。
二、本件原告起訴主張：伊經由被告甲○○居中仲介而與被告戊
    ○○結識，嗣再與被告丙○○、乙○○、己○○（下稱丙○
    ○等三人）認識，於被告佯稱訴外人友信營造有限公司（下
    稱友信公司）於被告丙○○等三人經營期間營運正常，未與
    金融機構簽有任何貸款契約或為其他金錢借貸之當事人，亦
    無任何背書及保證責任，公司之支存帳戶亦無退票紀錄，伊
    信以為真，乃以新臺幣（下同）850萬元購買友信公司全部
    股權。惟伊於日前竟收到臺灣花蓮地方法院97年度執字第10
    009號強制執行文件，始知友信公司積欠訴外人寬德信置業
    股份有限公司高達1億4547萬925元債務，伊顯然受騙，先位
    聲明主張被告應負共同侵權行為損害賠償責任而請求連帶賠
    償，若認被告無侵權行為，伊則以起訴狀繕本為解除購買股
    權之意思表示，請求被告丙○○等三人共同返還伊所給付之
    價金等語。
三、經查，本件依原告提出之戶籍謄本及起訴狀之記載，除被告
    乙○○住所地位於臺北市○○路○段130巷3弄17號4樓外，
    其餘被告住居所地在本院轄區，依民事訴訟法第20條本文規
    定，及原告所簽訂股權讓渡合約書第6條合意管轄約定，本
    院雖有管轄權。惟依原告起訴狀主張之事實，其係遭被告之
    詐騙始購買友信公司股權，則本件先位聲明顯係因侵權行為
    涉訟。又原告之住所地在臺北縣泰山鄉○○路46巷5號之1，
    已經起訴狀載明，其用以支付價金之支票發票人承業有限公
    司事務所所在地臺北縣新莊市○○路694巷6號1樓，復有公
    司基本資料查詢可參，而上開支票付款地在臺北縣泰山鄉○
    ○路○段135號，亦有卷附支票影本可考（見原證3），足徵
    本件侵權行為地位於臺灣板橋地方法院管轄區域內。揆諸前
    開說明，本件自應由因侵權行為涉訟之特別審判籍管轄法院
    即臺灣板橋地方法院管轄。茲依職權將本件移送於該管轄法
    院。
四、爰裁定如主文。
中    華    民    國    99    年    1     月    26    日
                  民事第六庭    法  官  許純芳
以上正本係照原本作成
如對本裁定抗告須於裁定送達後10日內向本院提出抗告狀，並繳
納抗告費新臺幣1,000元
中    華    民    國    99    年    1     月    26    日
                                書記官  陳怡君

司法院資訊處製作；財團法人民間司法改革基金會備份。
